# 去年的分红本期退回的会计处理

提问人：zryhzwg 时间：2020-07-02 00:23:00
A公司投资 400 万元持有B公司80%的股权。 2019 年 5 月，A公司拟将将60%的股权转让给小股东，并对基准日净资产进行了评估。 2019 年 7 月，B公司召开股东会分配了 100 万元的现金股利。 2020 年 4 月，在股权交割过程中，小股东认为评估基准日尚未分红，双方股东召开股东会一致同意将 2019 年 7 月 100 万元的现金分红退回， 2020 年 5 月，按退回后的B公司公允价值完成了股权交割。
问题：
1 、 2020 年 4 月，现金股利的退回是否属于权益性交易，A公司应该增加长期股权投资账面减值，还是现金股利的逆处理计入 2020 年当期的投资收益。
2 、假如属于权益性交易，A公司增加了长期股权投资的投资成本，转让过程中的计税成本是原投资成本，还是权益性交易后的投资成本。
判断：
1 、虽说股东会决议是将现金股利退回，但交易双方为以股东身份进行的交易，现金股利的退回符合权益性交易的定义，不能影响A公司的当期损益，应该增加长期股权投资的投资成本
借：长期股权投资–投资成本 80 万元
贷：银行存款 80 万元
2 、长期投资的计税成本为权益性交易后的投资成本，即400+80=480万元，股权转让过程中在此基础上结转转让成本，并交纳股权转让所得税。

回答人：chenyiwei
1 、现金股利退回是对原分红的逆操作，A公司作为股东应借记投资收益，贷记银行存款或其他应付款。
2 、根据《企业所得税法实施条例》第七十一条规定，应以原投资成本 400 万元作为计税基础予以扣除。